【裁判字號】    98,上訴,1064
【裁判日期】    980519
【裁判案由】    毒品危害防制條例
【裁判全文】
臺灣高等法院臺中分院刑事判決        98年度上訴字第1064號
上  訴  人
即  被  告  甲○○
上列上訴人因毒品危害防制條例案件，不服臺灣臺中地方法院98
年度訴字第860號中華民國98年3月27日第一審判決（起訴案號：
臺灣臺中地方法院檢察署98年度毒偵字第680號），提起上訴，
本院判決如下：
    主  文
上訴駁回。
    理  由
一、按「依刑事訴訟法第350條、第361條、第362條、第367條規
    定，不服地方法院之第一審判決而上訴者，須提出上訴書狀
    ，並應敘述具體理由，為上訴必備之程式；其所提出之書狀
    未敘述上訴理由，或僅曾以言詞陳述上訴理由者，均應於上
    訴期間屆滿後20日內補提理由書於第一審法院。第一審法院
    經形式審查，認逾期未補提上訴理由者，應定期間先命補正
    ；逾期未補正者，為上訴不合法律上之程式，應以裁定駁回
    。倘已提出上訴理由，但所提非屬具體理由者，則由第二審
    法院以上訴不合法律上之程式，判決駁回。而所謂具體理由
    ，必係依據卷內既有訴訟資料或提出新事證，指摘或表明第
    一審判決有何採證認事、用法或量刑等足以影響判決本旨之
    不當或違法，而構成應予撤銷之具體事由，始克當之（例如
    ：依憑證據法則具體指出所採證據何以不具證據能力，或依
    憑卷證資料，明確指出所為證據證明力之判斷如何違背經驗
    、論理法則）；倘僅泛言原判決認定事實錯誤、違背法令、
    量刑失之過重或輕縱，而未依上揭意旨指出具體事由，或形
    式上雖已指出具體事由，然該事由縱使屬實，亦不足以認為
    原判決有何不當或違法者（例如：對不具有調查必要性之證
    據，法院未依聲請調查亦未說明理由，或援用證據不當，但
    除去該證據仍應為同一事實之認定），皆難謂係具體理由，
    俾與第二審上訴制度旨在請求第二審法院撤銷、變更第一審
    不當或違法之判決，以實現個案救濟之立法目的相契合，並
    節制濫行上訴」， 最高法院97年台上字第892號判決可資參
    照。
二、本件原審判決認上訴人即被告（下稱被告）甲○○犯施用第
    一級毒品罪，累犯，處有期徒刑九月，被告不服，於民國98
    年4月8日提起上訴。被告所提起之第二審上訴，形式上雖提
    出書狀敘述上訴理由，略以：因本人甲○○於民國97年11月
    11日吸食毒品海洛因，而被警方盤查，隨同員警返回接受調
    查並採尿送驗，因有嗎啡陽性反應，所以由法院起訴偵查、
    判決有期徒刑9月。因為家中父親身體不適住院， 兒子又有
    點智能不足，請從輕量刑等語，然就第一審判決究竟有何具
    體事由，致判決不當或違法，並無一語涉及。且被告之前已
    有多次施用毒品前科，有臺灣高等法院被告前案紀錄表附卷
    可稽，本案原審量刑並已審酌被告曾因施用毒品犯行，經施
    以強制戒治執行完畢，竟猶不知戒絕，再施用毒品不輟，無
    視於毒品對於自身健康之戕害及國家對於杜絕毒品犯罪之禁
    令，惡性非輕，惟念其犯後於法院審理時終能坦認犯行，態
    度尚佳，且施用毒品之人亦屬病人，及本次遭查獲之次數，
    驗尿結果之毒品濃度及被告前因施用毒品案遭判決之刑度等
    一切情狀，量處有期徒刑9月，亦無何過重之情形。上訴意
    旨所指其個人家庭狀況即便屬實，亦難認係具體理由而得認
    原審量刑有何不當。本案被告所提非屬得上訴第二審之具體
    理由，依上揭說明，被告之第二審上訴不合法律上程式，應
    予駁回。爰依刑事訴訟第367條前段、第372條，不經言詞辯
    論，判決如主文。
中    華    民    國    98    年    5    月    19     日
            刑事第十庭  審判長法  官  林  照  明
                              法  官  蔡  名  曜
                              法  官  郭  瑞  祥
以上正本證明與原本無異。
如不服本判決應於收受送達後十日內向本院提出上訴書狀，其未
敘述上訴之理由者，並得於提起上訴後十日內向本院補提理由書
（均須按他造當事人之人數附繕本）「切勿逕送上級法院」。
                              書記官  李  妍  嬅
中    華    民    國    98    年    5    月    19     日


司法院資訊處製作；財團法人民間司法改革基金會備份。
